# 这种情况如何计算稀释每股收益

提问人：fengzhibo1124 时间：2015-02-12 16:19:08
A公司（已上市）的全资子公司B做股权激励， 2014 是等待期，明年行权（增加子公司股本）。A公司 2014 年也有一期股权激励明年行权。 在计算A公司 2014 年稀释每股收益时，要考虑子公司B的影响吗？个人似乎觉得不用考虑。

回答人：chenyiwei
对股权激励中涉及的期权，在计算每股收益时的考虑方式，IAS 33中有特殊的规定，基本可以理解为：如果B的股权激励计划中的2014 年度业绩指标已经完成，且B发行的期权具有稀释性（行权价格低于其加权平均股价）的，则应将B发行的证券看作具有稀释性，纳入稀释每股收益的计算中。